【裁判字號】    95,訴,671
【裁判日期】    950922
【裁判案由】    毒品危害防制條例
【裁判全文】
臺灣桃園地方法院刑事判決               95年度訴字第671號
公  訴  人  臺灣桃園地方法院檢察署檢察官
被      告  甲○○
                      號
上列被告因違反毒品危害防制條例案件，經檢察官提起公訴（95
年度毒偵字第139 號）及移送併案審理（95年度毒偵字第1628、
3535號），被告於本院準備程序進行中，就被訴事實及移送併案
審理事實均為有罪之陳述，經本院告知簡式審判程序意旨，並聽
取公訴人及被告之意見後，本院合議庭裁定依簡式審判程序審理
，本院判決如下：
    主  文
甲○○連續施用第一級毒品，處有期徒刑捌月。扣案之第一級毒
品海洛因壹包（驗餘淨重零點壹伍公克，包裝重零點壹捌公克）
、第一級毒品海洛因壹包（驗餘淨重零點零柒公克，包裝重零點
貳肆公克）、第一級毒品海洛因壹包（驗餘淨重零點零柒公克，
包裝重零點貳壹公克）均沒收銷燬之，扣案注射針筒壹支、吸管
貳支、分裝袋陸個、糖包壹包（淨重壹點捌壹公克，包裝重零點
參參公克）均沒收。
    事  實
一、甲○○前於民國（下同）91年間因施用毒品案件，經臺灣苗
    栗地方法院以91年毒聲字第304 號裁定應送勒戒處所觀察、
    勒戒後，認無繼續施用毒品之傾向，於91年4 月19日執行完
    畢釋放，並由臺灣苗栗地方法院檢察署檢察官以91年毒偵緝
    字第62號為不起訴處分確定。猶不知悔改，於上開觀察、勒
    戒執行完畢釋放後5 年內，另基於施用第一級毒品海洛因之
    概括犯意，自94年11月間某日起至95年6 月30日止，連續在
    桃園縣境內，施用第一級毒品海洛因多次。嗣於94年12月16
    日上午11時20分許，為警在桃園縣八德市○○○路查獲，並
    扣得供其施用毒品所持有之第一級毒品海洛因1 包（驗餘淨
    重0.15公克，包裝重0.18公克），及其所有供施用毒品所用
    （非專供）之糖包1 包（淨重1.81公克，包裝重0.33公克）
    、注射針筒1 支、吸管2 支、分裝袋6 個；又於95年3 月12
    日晚間8 時許，為警在桃園縣八德市○○街140 號前查獲，
    並扣得供其施用毒品所持有之第一級毒品海洛因1 包（驗餘
    淨重0.07公克，包裝重0.24公克）；另於95年6 月30日下午
    3 時30分許，為警在桃園縣八德市○○○路72號前查獲，並
    扣得供其施用毒品所持有之第一級毒品海洛因壹包（驗餘淨
    重0.07公克，包裝重0.21公克）。
三、案經桃園縣政府警察局八德分局報請臺灣桃園地方法院檢察
    署檢察官偵查起訴及移送併案審理。
    理  由
一、被告甲○○所為係犯死刑、無期徒刑、最輕本刑為3 年以上
    有期徒刑以外之罪，被告於準備程序中就被訴事實為有罪之
    陳述，經法官告知簡式審判程序之旨，並聽取公訴人、被告
    之意見後，合議庭認為適宜，依刑事訴訟法第273 條之1 第
    1 項規定，裁定進行簡式審判程序，先此敘明。
二、訊之被告甲○○對於上揭施用第一級毒品海洛因之犯行，坦
    承不諱。而被告於94年12月16日、95年3 月12日、95年6 月
    30日為警採集之尿液檢體，經送驗結果均呈嗎啡或鴉片類陽
    性反應，有「被採尿人姓名編號對照表」、「檢體監管紀錄
    表」、臺灣尖端先進生技醫藥股份有限公司出具之「濫用藥
    物檢驗報告」、臺灣檢驗科技股份有限公司出具之「濫用藥
    物尿液檢驗報告」等件在卷可憑（95年度毒偵字第139 號卷
    第17、36頁，95年度毒偵字第1628號卷第21頁，95年度毒偵
    字第3535號卷第13、24頁，本院卷第30頁）。且被告3 次為
    警查獲時所扣得之白粉共3 包，經送驗結果，均含有第一級
    毒品海洛因成分，亦有法務調查局鑑定通知書2 紙在卷可按
    （95年度毒偵字第3535號卷第24頁，本院卷第14、54頁）。
    此外，並有扣案注射針筒1 支、吸管2 支、分裝袋6 個、糖
    包1 包（淨重1.81公克，包裝重0.33公克）可資佐證，足認
    被告之自白與事實相符，堪信其有施用第一級毒品海洛因之
    犯行。再被告前於91年間因施用毒品案件，經臺灣苗栗地方
    法院以91年毒聲字第304 號裁定應送勒戒處所觀察、勒戒後
    ，認無繼續施用毒品之傾向，於91年4 月19日執行完畢釋放
    ，並由臺灣苗栗地方法院檢察署檢察官以91年毒偵緝字第62
    號為不起訴處分確定等情，亦有刑案資料查註紀錄表及臺灣
    高等法院被告前案紀錄表各1 份在卷可稽。本件事證明確，
    被告之犯行堪以認定，應依法論罪科刑。
三、按修正後刑法第2 條第1 項之規定：「行為後法律有變更者
    ，適用行為時之法律。但行為後之法律有利於行為人者，適
    用最有利於行為人之法律」，係規範行為後法律變更所生新
    舊法比較適用之準據法，於新法施行後，應適用新法第2 條
    第1 項之規定，為「從舊從輕」之比較；比較時應就罪刑有
    關之共犯、未遂犯、想像競合犯、牽連犯、連續犯、結合犯
    ，以及累犯加重、自首減輕暨其他法定加減原因（如身分加
    減）與加減例等一切情形，綜其全部罪刑之結果而為比較（
    最高法院95年第8 次刑庭會議決議參照）。查被告行為後，
    刑法第56條連續犯之規定業於94年2 月2 日修正公布刪除，
    並於95年7 月1 日施行，則被告之犯行，因行為後新法業已
    刪除連續犯，此刪除雖非犯罪構成要件之變更，但顯已影響
    行為人刑罰之法律效果，自屬法律有變更，而經綜合比較前
    述新、舊法結果，修正後規定並未較有利於行為人，則應依
    修正後刑法第2 條第1 項前段規定，適用行為時（即修正前
    ）之法律。又沒收為從刑之一種，本件依修正後刑法第2 條
    第1 項之規定就主刑比較結果，應適用行為時（即修正前）
    之法律，已如前述，依從刑附屬於主刑之原則，自不得就新
    舊法予以割裂適用，應一律適用行為時（即修正前）之法律
    。
四、查海洛因為毒品危害防制條例第2 條第2 項第1 款所規定之
    第一級毒品，核被告所為，係犯毒品危害防制條例第10條第
    1 項之施用第一級毒品罪。被告施用海洛因前之持有海洛因
    之低度行為，為高度之施用行為所吸收，不另論罪。被告先
    後多次施用第一級毒品海洛因犯行，時間緊接，方法相同，
    觸犯構成要件相同之罪，顯係基於概括犯意為之，為連續犯
    ，依修正前刑法第56條之規定，以一罪論，並加重其刑。又
    被告係自94年11月間某日起至95年6 月30日止，有連續施用
    第一級毒品海洛因之行為，業經被告陳述明確，顯然與公訴
    人起訴之被告於94年12月16日為警採尿時回溯26小時內之某
    時之施用海洛因犯行，有連續犯之裁判上一罪關係，應為起
    訴效力所及，基於審判不可分原則，應併予審理。爰審酌被
    告前經觀察、勒戒後，仍無法斷絕施用惡習，顯見其意志薄
    弱，自有使其與社會上毒品來源隔離之必要，及被告犯罪後
    對於施用毒品之犯行已經坦承，態度良好等一切情狀，量處
    如主文所示之刑。扣案第一級毒品海洛因1 包（驗餘淨重0.
    15公克，包裝重0.18公克）、第一級毒品海洛因1 包（驗餘
    淨重0.07公克，包裝重0.24公克）、第一級毒品海洛因1 包
    （驗餘淨重0.07公克，包裝重0.21公克），係被告所有為供
    施用所持有之毒品（該外包裝袋與內含之毒品均已無法完全
    析離乾淨），均應依毒品危害防制條例第18條第1 項前段之
    規定，諭知沒收銷燬之。又扣案注射針筒1 支、吸管2 支、
    分裝袋6 個、糖包1 包（淨重1.81公克，包裝重0.33公克）
    ，係被告所有供施用毒品海洛因之用（非專供），亦經被告
    陳述明確，應依修正前刑法第38條第1 項第2 款宣告沒收。
據上論斷，應依刑事訴訟法第273 條之1 第1 項、第299 條第1
項前段，毒品危害防制條例第10條第1 項、第18條第1 項前段，
修正後刑法第2 條第1 項前段，行為時刑法第11條、第56條、第
38 條 第1 項第2 款，判決如主文。
本案經檢察官何嘉仁到庭執行職務。
中    華    民    國    95    年    9     月    22    日
                  刑事第七庭    法  官  劉為丕
上正本證明與原本無異。
如不服本判決，應於判決送達後10日內向本院提出上訴狀（應附
繕本），上訴於臺灣高等法院。
                                書記官  顏美惠
中    華    民    國    95    年    9     月    27    日
附錄本案論罪科刑法條：
毒品危害防制條例第10條
施用第一級毒品者，處 6 月以上 5 年以下有期徒刑。
施用第二級毒品者，處 3 年以下有期徒刑。


司法院資訊處製作；財團法人民間司法改革基金會備份。
